【裁判字號】    91,易緝,209
【裁判日期】    920117
【裁判案由】    竊盜
【裁判全文】
臺灣板橋地方法院刑事判決                        九十一年度易緝字第二○九號
    公  訴  人  臺灣花蓮地方法院檢察署檢察官
    被      告  丙○○  女  四.
右列被告因竊盜案件，經檢察官提起公訴（臺灣花蓮地方法院檢察署八十九年度偵字
第一三六五號），於民國九十一年三月十四日，經臺灣花蓮地方法院諭知管轄錯誤、
移送本院之判決（九十年度易緝字第四○號）確定，而移由本院審理暨移送併辦（臺
灣士林地方法院檢察署九十一年度偵緝字第三○二號、臺灣花蓮地方法院檢察署九十
一年度偵字第一一○○號），本院判決如左：
    主      文
丙○○竊盜，處有期徒刑捌月。
    事      實
一、丙○○曾因竊盜案件，於民國（下同）七十六年二月二十四日，經臺灣臺中地方
    法院以七十六年度易字第三八九號刑事判決判處有期徒刑一年，緩刑四年，七十
    六年九月二十三日，經臺灣高等法院臺中分院以七十六年度上易字第九四九號刑
    事判決撤銷原審判決，改為判處有期徒刑六月，七十六年九月二十三日判決確定
    ，嗣於七十七年八月二日，經臺灣高等法院臺中分院以七十七年度聲減字第四五
    二七號裁定減為有期徒刑三月，刑期起算日期為七十七年七月十六日，指揮書執
    行完畢日期為七十七年十月十一日；又因竊盜案件，於七十七年八月二十五日，
    經臺灣基隆地方法院以七十七年度易字第四三七號刑事判決判處有期徒刑三月，
    七十七年九月十八日判決確定，刑期起算日期為七十七年十月十二日（接續前案
    執行），指揮書執行完畢日期為七十八年一月十日；又因偽造有價證券案件，於
    七十七年十一月八日，經臺灣臺中地方法院以七十七年度訴字第九八○號刑事判
    決判處有期徒刑三年六月，七十八年二月三日判決確定，刑期起算日期為七十八
    年二月三日，指揮書原載執行完畢日期為八十一年七月十一日，七十九年十二月
    十四日假釋出監，假釋期滿日期為八十一年六月二十五日，假釋期滿未經撤銷以
    已執行完畢論（以上罪刑均不致使本案犯行構成累犯）。詎丙○○猶不知心生悔
    悟，緣於八十七年四月二十四日下午，其至臺北縣新莊市○○路五五八號「園滿
    意」餐廳與甲○○洽談頂讓該餐廳事宜，殆同日十六時許，丙○○竟意圖為自己
    不法之所有，趁甲○○上樓交代員工準備晚餐而不在場之際，徒手竊取甲○○置
    於餐廳櫃檯之皮包（內有支票三十張〈票號：ＣＫ0000000、ＣＫ000
    0000、ＣＫ0000000、ＣＫ0000000至ＣＫ0000000，
    付款人均係新莊市農會〉、印章一枚、化妝品、戶口名簿、國民身分證等物），
    得手後旋即逃離；嗣丙○○發覺皮包內有空白支票，乃另行起意而於八十七年七
    月十七日簽發支票〈票號：ＣＫ0000000號、面額：新臺幣《下同》一萬
    元〉予乙○○，於八十七年八月一日簽發支票〈票號：ＣＫ0000000號、
    面額：四萬五千元〉予江聰忠，於八十七年十一月間，簽發支票〈票號：ＣＫ0
    000000號、面額：六萬元）予丁○○（此部分犯行均未據起訴），嗣上開
    支票於提示時因甲○○已掛失止付而經警循線查知上情。
二、案經臺灣花蓮地方法院檢察署檢察官自動偵查起訴後，由臺灣花蓮地方法院諭知
    管轄錯誤、移送本院之判決確定，而移由本院審理暨移送併辦。
    理      由
一、訊據被告丙○○坦承於前揭時、地竊取被害人甲○○所有之皮包之犯罪事實，核
    與被害人甲○○所為之指述（見臺灣士林地方法院檢察署八十八年度偵字第六○
    ○四號卷第五頁、本院八十九年度訴字第七八六號刑事卷第三十四頁、本院九十
    一年十二月二十四日訊問筆錄）及證人乙○○、江聰忠、丁○○所為之證述（見
    臺灣士林地方法院檢察署八十八年度偵字第六○○四號卷第六頁至第九頁、第三
    十二頁、臺灣花蓮地方法院檢察署八十七年度偵第四二六三號卷第八頁、第九頁
    、本院八十九年度訴字第七八六號刑事卷第四十八頁、第四十九頁、本院九十一
    年十二月二十四日訊問筆錄）相符，復有前開支票之掛失止付通知書、掛失止付
    票據提示人資料查報表、支票及退票理由單影本在卷足資佐證。從而，本案事證
    已臻明確，被告犯行洵堪認定，自應依法論科。
二、核被告丙○○所為，係犯刑法第三百二十條第一項之竊盜罪。雖起訴書未敘及被
    告竊取票號ＣＫ0000000號支票以外之財物，惟該等部分與起訴之犯罪事
    實為同一案件，本院自應併予審理，又移送併辦部分（臺灣士林地方法院檢察署
    九十一年度偵緝字第三○二號、臺灣花蓮地方法院檢察署九十一年度偵字第一一
    ○○號）關於被告於前開、時地竊取被害人甲○○之皮包（含支票）之犯行，核
    與本案起訴之犯罪事實為同一案件，本院亦應併予審理，附此敘明。爰審酌被告
    貪圖一己之私利而為本案犯行之犯罪動機、犯罪之手段、品行不佳（有如事實欄
    所載之前科－見臺灣高等法院檢察署刑案紀錄簡覆表）、智識程度暨犯罪後坦承
    犯行，然未能賠償被害人甲○○以獲其原諒等一切情狀，量處如主文所示之刑。
三、應退由檢察官另行偵辦部分：
（一）移送併辦意旨如左：
  １、移送併辦（臺灣臺北地方法院檢察署九十一年度偵緝字第一五六五號）意旨略
      以：被告丙○○於八十九年七月二日至九十年九月三日間，在臺北市竊取被害
      人張倩雯、詹美月、張月嫦、曾清蓮、陳敏惠、林曉龍、吳秋霞、劉宏嬌、葉
      錦龍、林真、蔡美鳳、蔡月琴等人之財物，並於九十年九月三日竊取蔡月琴之
      提款卡後至自動付款設備盜領現金一萬二千元。因認被告丙○○涉犯刑法第三
      百二十二條之常業竊盜罪嫌、刑法第三百三十九條之二第一項之以不正方法由
      自動付款設備取得他人之物罪嫌，且與本案起訴之犯罪事實為同一案件。
  ２、移送併辦（臺灣臺北地方法院檢察署九十一年度偵字第七五七九號）意旨略以
      ：被告丙○○於八十九年十一月三十日十八時四十五分許，在臺北市○○路二
      五九巷二號，趁機竊取被害人高蕙華之皮包，因認被告丙○○涉犯刑法第三百
      二十條第一項之竊盜罪嫌，且與本案起訴之犯罪事實有連續犯之裁判上一罪關
      係。
  ３、移送併辦（臺灣臺北地方法院檢察署九十一年度偵字第七五八○號）意旨略以
      ：被告丙○○於九十年九月二十七日九時許，與綽號「阿香」之姓名、年籍不
      詳之女子共同基於意圖為自己不法之所有之犯意聯絡，在臺北市信義區○○○
      路○段五三五巷二弄九號竊取被害人藍曉鈴之皮包，因認被告丙○○涉犯刑法
      第三百二十條第一項之竊盜罪嫌，且與本案起訴之犯罪事實有連續犯之裁判上
      一罪關係。
  ４、移送併辦（臺灣士林地方法院檢察署九十一年度偵字第九一四四號）意旨略以
      ：被告丙○○於九十年十二月十五日九時十七分許，在臺北縣汐止市○○路一
      八四巷二號一樓，竊取被害人傅麗珠所有之皮包（內有現金七千元、證件、富
      邦銀行信用卡、支票十六張、印章一只、行動電話手機一支），得手後復基於
      概括之犯意，於九十一年一月中旬，偽造被害人傅麗珠之印文，並簽發支票向
      謝俊明調借現金，再於九十一年一月二十九日，偽造被害人傅麗珠之印文，並
      簽發支票寄予林貴珠以支付房租，因認被告丙○○涉犯刑法第三百二十條第一
      項之竊盜罪嫌、刑法第二百零一條第一項之偽造有價證券罪嫌，且與本案起訴
      之犯罪事實有連續犯之裁判上一罪關係。
  ５、移送併辦（臺灣士林地方法院檢察署九十一年度偵緝字第三○二號）意旨略以
      ：被告丙○○將竊自被害人甲○○之支票〈票號：ＣＫ0000000〉（竊
      盜部分業由本院併予審理），於八十七年七月十七日，在臺北縣淡水鎮○○街
      ○段四十七巷三十八之一號，偽填金額一萬元，而向傅華鈴購買肝藥並找零，
      因認被告丙○○涉犯刑法第二百零一條第一項之偽造有價證券罪嫌，且與本案
      起訴之犯罪事實有牽連犯之裁判上一罪關係。
  ６、移送併辦（臺灣花蓮地方法院檢察署九十一年度偵字第一一○○號）意旨略以
      ：被告丙○○將竊自被害人甲○○之支票〈票號：ＣＫ0000000、00
      00000號〉（竊盜部分業由本院併予審理），於八十七年十一月二十二日
      、八十七年十一月二十五日，在花蓮市某處連續偽填金額，因認被告丙○○涉
      犯刑法第二百零一條第一項之偽造有價證券罪嫌，且與本案起訴之犯罪事實有
      牽連犯之裁判上一罪關係。
（二）按刑法第五十六條所謂「同一之罪名」，係指基於概括之犯意，連續數行為，
      觸犯構成犯罪要件相同之罪名者而言。又連續犯之所謂出於概括犯意，必須其
      多次犯罪行為自始均在一個預定犯罪計劃以內，出於主觀上始終同一犯意之進
      行，若中途另有新犯意發生，縱所犯為同一罪名，究非連續其初發的意思，即
      不能成立連續犯（參照司法院大法官會議釋字第一五二號解釋文、最高法院七
      十年臺上字第六二九六號判例）。次按刑法上之牽連犯，係指行為者意念中祇
      欲犯某罪，而其實施犯罪之方法，或其實施犯罪之結果，觸犯行為人目的行為
      以外之其他罪名而言。牽連犯的數行為間，有無方法或結果行為與目的行為之
      牽連關係存在，並應參酌行為時客觀的事實以為決定，亦即在客觀上認其方法
      或結果行為，與犯罪之目的行為，有不可分離之直接密切關係，始克成立（參
      照最高法院七十九年臺上字第五四七號判例）
（三）訊據被告丙○○就上開移送併辦之竊盜犯行，除否認臺灣臺北地方法院檢察署
      九十一年度偵緝字第一五六五號併辦意旨所載之犯罪事實外，餘均坦承不諱，
      然其於本院審理中所否認之該犯罪事實業為其於檢察官偵查中所供承，是其所
      辯固難採信；惟本案據以論罪科刑之犯罪事實之行為時係八十七年四月二十四
      日，核與移送併辦部分之行為時（八十九年七月二日至九十年十二月十五日）
      ，其間相距逾二年二月以上，而被告亦供稱因妨害公務案件於八十八年入監服
      刑，出監後需錢花用但無工作始為竊盜犯行（見本院九十二年一月三日審判筆
      錄），而被告曾因妨害公務案件，於八十六年十一月十七日，經本院三重簡易
      庭以八十六年度重簡字第六八一號刑事簡易判決判處有期徒刑五月，八十七年
      十月十六日判決確定，刑期起算日期為八十八年五月三十一日，指揮書執行完
      畢日期為八十八年十月三十日等情，有臺灣高等法院檢察署刑案紀錄簡覆表附
      卷足憑，是其所供即非無據，則揆諸前揭關於連續犯之說明，尚難認上開移送
      併辦部分之竊盜犯行與本案起訴之犯罪事實有實質上一罪或連續犯之裁判上一
      罪關係，本院自無從併予審理。
（四）又訊據被告丙○○供承伊竊取被害人甲○○之皮包時並不知裡面有支票，得手
      後始發覺有支票，嗣因需要始另行簽發使用（見本院九十一年十二月二十四日
      訊問筆錄、本院九十二年一月三日審判筆錄），而被害人甲○○亦指稱其支票
      確係置於皮包內而遭竊取；再者，被告簽發所竊得之支票之最初日期係八十七
      年七月十七日，業如前述，則距被告竊得該支票之時間（八十七年四月二十四
      日）已達二月餘，是被告前開供述堪予採信，是被告於行竊時並非即欲取支票
      ，且係於竊盜之後始發覺有支票，並於長達二月餘之後始另行起意簽發使用，
      則揆諸前開關於牽連犯之說明，自難認被告所犯本案竊盜犯行與其後偽造支票
      之犯罪事實有牽連犯之裁判上一罪關係，故被告所涉偽造有價證券（支票）之
      犯行，自非本案起訴效力所及，本院亦無從併予審理。
（五）從而，前開移送併辦部分，均與本案無同一案件關係，非起訴效力所及，本院
      無從併予審理，自應退由檢察官另行偵辦。
據上論斷，應依刑事訴訟法第二百九十九條第一項前段，刑法第三百二十條第一項、
罰金罰鍰提高標準條例第一條前段，判決如主文。
本案經檢察官伍逸康到庭執行職務。
中    華    民    國      九十二      年      一      月    十七        日
                                      臺灣板橋地方法院刑事第五庭
                                          法  官  陳  鴻  清
右正本證明與原本無異
如不服本判決應於送達後十日內向本院提出上訴狀
                                          書記官  林  蔚  然
中    華    民    國      九十二      年      一      月    二十一    日
附錄本案論罪科刑法條全文：
刑法第三百二十條：
意圖為自己或第三人不法之所有，而竊取他人之動產者，為竊盜罪，處五年以下有期
徒刑、拘役或五百元以下罰金。（罰金數額已依法提高為十倍）
意圖為自己或第三人不法之利益，而竊佔他人之不動產者，依前項之規定處斷。
前二項之未遂犯罰之。


司法院資訊處製作；財團法人民間司法改革基金會備份。
